pt-PT: Estado de instalação do painel lateral: Nu/inacabado; Cromado; Revestimento eletrolítico (e-coat); Pintado (à cor); Pintado (não à cor); Lacado; Com primário; Texturado; Revestido a vinil; Outro
nb: Installasjonsstatus for sidepanel: Ubehandlet; Forkrommet; E-belagt (elektrolakkert); Malt (fargetilpasset); Malt (ikke fargetilpasset); Pulverlakkert; Grunnet; Teksturert; Foliert (vinyl); Annet
pl: Stan instalacji panelu bocznego: Surowy/Niewykończony; Chromowany; Malowany elektroforetycznie; Malowany (pod kolor); Malowany (inny kolor); Malowany proszkowo; Zagruntowany; Teksturowany; Oklejany (winyl); Inne
it: Stato di installazione del pannello laterale: Grezzo/non rifinito; Cromato; Verniciato in cataforesi (e-coating); Verniciato (in tinta); Verniciato (non in tinta); Verniciato a polvere; Con primer; Testurizzato; Rivestito (in vinile); Altro
nl: Zijpaneel montage status: Kaal/onafgewerkt; Verchroomd; E-gecoat (elektrocoating); Gespoten (in de juiste kleur); Geverfd (niet op kleur); Gepoedercoat; In de primer; Getextureerd; Gewrapt (vinyl); Overig
ja: サイドパネル取付状態: 生地/未仕上げ; クロムメッキ; Eコート (電着塗装); 塗装済み (カラーマッチ); 塗装済み (非カラーマッチ); 粉体塗装; プライマー処理済み; テクスチャ加工; ラッピング (ビニール); その他
vi: Trạng thái lắp đặt tấm bên: Để trần/Chưa hoàn thiện; Mạ chrome; Mạ điện (electrocoat); Sơn (cùng màu); Sơn (khác màu); Sơn tĩnh điện; Đã sơn lót; Nhám; Bọc (vinyl); Khác
sk-SK: Stav inštalácie bočného panela: Surové/neopracované; Chrómované; Ošetrené kataforézou (E-coat); Lakované (vo farbe); Lakované (v inej farbe); Práškovo lakované; So základným náterom; Textúrované; Potiahnuté fóliou (vinyl); Iné
cs: Stav instalace bočního panelu: Holé/bez povrchové úpravy; Pochromované; Opatřené kataforézou / Kataforézní lakování; Lakované (v barvě karoserie); Lakované (jiná barva); Práškově lakované; Opatřené základním nátěrem; S texturou; Potažené (vinyl); Jiné
es: Estado de instalación del panel lateral: Sin acabado/sin recubrimiento; Cromado; Revestimiento por electrodeposición (e-coat); Pintado (del mismo color); Pintado (de distinto color); Revestimiento en polvo; Imprimado; Texturizado; Envuelto (vinilo); Otro
bg-BG: Състояние на монтаж на страничния панел: Без покритие/Необработен; Хромиран; С електрофорезно покритие (e-coated); Боядисан (в цвета на купето); Боядисан (различен цвят); Прахово боядисан; Грундиран; Текстуриран; Фолиран (винил); Друго
zh-TW: 側板安裝狀態: 裸材/未加工; 鍍鉻; 電著塗裝 (E-coated); 烤漆 (同色); 烤漆 (非同色); 粉體塗裝; 已上底漆; 紋理面; 包膜 (乙烯基); 其他
da: Leveringstilstand for sidepanel: Ubehandlet/ufærdig; Forkromet; E-coatet; Malet (farvematchet); Malet (ikke farvematchet); Pulverlakeret; Grundmalet; Tekstureret; Folieret (vinyl); Andet
sl-SI: Stanje namestitve stranske plošče: Neobdelano/nedokončano; Kromirano; E-premaz (elektroforeza); Barvano (ujemajoča se barva); Barvano (neujemajoča se barva); Prašno lakirano; Temeljno zaščiteno; Teksturirano; Oblečeno (vinil); Drugo
zh-CN: 侧面板安装状态: 裸露/未处理; 镀铬; 电泳涂装（电泳）; 涂漆（配色匹配）; 涂漆（非配色匹配）; 粉末涂层; 已打底; 纹理; 包裹（乙烯基）; 其他
ro-RO: Stadiu de instalare al panoului lateral: Gol/nefinisat; Cromat; Vopsit electrostatic (electrocoat); Vopsit (culoare asortată); Vopsit (culoare neasortată); Vopsit cu pulbere; Grunduit; Texturat; Înfoliat (vinil); Alta
en: Side panel installation state: Bare/Unfinished; Chrome plated; E-coated (electrocoat); Painted (color-matched); Painted (non-color-matched); Powder coated; Primed; Textured; Wrapped (vinyl); Other
el: Κατάσταση εγκατάστασης πλευρικού πάνελ: Γυμνό/Ημιτελές; Επιχρωμιωμένο; Επικάλυψη E-coat (ηλεκτροφορητική); Βαμμένο (στο ίδιο χρώμα); Βαμμένο (σε διαφορετικό χρώμα); Με βαφή πούδρας; Ασταρωμένο; Ανάγλυφο; Με μεμβράνη (βινυλίου); Άλλο
hr-HR: Stanje instalacije bočne ploče: Neobrađeno / nedovršeno; Kromirano; E-premaz (kataforeza); Obojano (u boji); Obojano (nije u boji); Premazano prahom; Premazano temeljnom bojom; Teksturirano; Omotano (vinil); Ostalo
ko: 측면 패널 설치 상태: 마감 처리 안 됨; 크롬 도금; 전착 도장(E-코팅); 도색됨(색상 일치); 도색됨(색상 불일치); 분체 도장; 프라이머 처리됨; 질감 처리됨; 래핑됨(비닐); 기타
th: สถานะการติดตั้งแผงด้านข้าง: เปลือย/ยังไม่ทำสี; ชุบโครเมียม; ชุบเคลือบสีด้วยไฟฟ้า (E-coat); ทำสี (สีเข้ากัน); ทำสี (สีไม่เข้ากัน); พ่นสีฝุ่น; พ่นสีรองพื้น; มีพื้นผิว; หุ้ม (ไวนิล); อื่นๆ
fi: Sivupaneelin asennuksen tila: Paljas/viimeistelemätön; Kromattu; Sähköpinnoitettu (e-coat); Maalattu (sävy sävyyn); Maalattu (eri sävy); Jauhemaalattu; Pohjamaalattu; Kuvioitu; Teipattu (vinyyli); Muu
hu: Oldalpanel nyitási állapota: Kezeletlen/befejezetlen; Krómozott; E-bevonat (elektroforetikus); Festett (színre fújt); Festett (nem színre fújt); Porfestett; Alapozott; Texturált; Fóliázott (vinil); Egyéb
fr: État de préparation du panneau latéral: Brut/non fini; Chromé; Électrodéposition; Peint (assorti); Peint (non assorti); Thermolaqué; Apprêté; Texturé; Recouvert (vinyle); Autre
ru: Состояние боковой панели для установки: Без покрытия/без отделки; Хромированный; С электрофорезным покрытием; Окрашенный (в цвет кузова); Окрашенный (не в цвет кузова); С порошковым покрытием; Грунтованный; Текстурированный; Оклеенный (винил); Другое
de: Montagezustand der Seitenwand: Roh/Unbehandelt; Verchromt; KTL-beschichtet (Kathodische Tauchlackierung); Lackiert (farblich abgestimmt); Lackiert (nicht farblich abgestimmt); Pulverbeschichtet; Grundiert; Strukturiert; Foliert (Vinyl); Andere
sv: Sidopanelens installationsgrad: Obehandlad/finish saknas; Krompläterad; E-coatad (elektrobeläggning); Målad (färgmatchad); Målad (ej färgmatchad); Pulverlackerad; Grundmålad; Texturerad; Foliebeklädd (vinyl); Övrigt
lt-LT: Šoninės panelės montavimo būsena: Neapdorota / nebaigta; Chromuota; Padengta e. danga („electrocoat“); Dažyta (priderinta spalva); Dažyta (nepriderinta spalva); Dengta milteliniu būdu; Gruntuota; Tekstūrinė; Apvilkta (vinilu); Kita
tr: Yan panel montaj durumu: Çıplak/bitmemiş; Krom kaplama; E-kaplama (elektrokaplama); Boyalı (renk uyumlu); Boyalı (renk uyumsuz); Toz boya kaplı; Astarlı; Dokulu; Kaplamalı (vinil); Diğer
pt-BR: Painel lateral estado de instalação: Cru/inacabado; Cromado; E-coat (eletroforese); Pintado (mesma cor); Pintado (cor diferente); Pintura eletrostática; Com primer; Texturizado; Envelopado (vinil); Outro